Inventaris van het archief van het Ministerie van Binnenlandse Zaken: Afdeling Kunsten en Wetenschappen, 1875-1918
Nationaal Archief, Den Haag
- GEWIJZIGD VERBAAL, 2.
  - Stukken betreffende de taak, 2.2
    - Zorg voor wetenschap en kennisverbreiding, 2.2.9
      - Eerbetuigingen, 2.2.9.7
        - Buitenlandse prijzen en onderscheidingen, 2.2.9.7.2
          - Correspondentie naar aanleiding van oproepen van in België uitgeschreven prijsvragen over elektrotechniek., 1886-1910; 3461; 1 omslag
          - Stukken betreffende de bekendmaking van prijsvragen, uitgeschreven door de academie voor wiskundige en staatkundige wetenschappen in Madrid., 1894; 3462; 1 omslag
          - Stukken betreffende de verzending van circulaires van de Nobelstichting ter oproeping van kandidaten voor Nobelprijzen aan wetenschappelijke instellingen., 1900-1918; 3463; 1 omslag
          - Correspondentie naar aanleiding van een voorstel van de Australische regering tot het uitloven van een medaille aan Australiërs voor de kennis van de Nederlandse taal aldaar., 1905 jan. - mrt.; 3464; 1 omslag
          - Stukken betreffende de toekenning van de 'Palme d'officier' van de Academie Française aan de ornitholoog Luden in Heumen., 1913 apr. - mei; 3465; 1 omslag
          - Stukken betreffende de benoeming van J.P. Lotsy, secretaris van de Hollandse Maatschappij van Wetenschappen te Haarlem, tot commandeur van de 'Mérite Agricole' door de Franse minister van Landbouw., 1913-1914; 3466; 1 omslag
          - Correspondentie naar aanleiding van de instelling van een medaille Carolina Herschell in Mexico., 1913 jan.; 3467; 4 stukken
          - Stukken betreffende de toekenning van de Franklin-medaille door het Franklin Institute in Philadelphia aan de natuurkundige H. Kamerlingh Onnes in Leiden., 1915; 3468; 1 omslag
      - Onderstand en steun aan individuen, 2.2.9.8
        - Ingekomen stukken ter aanbeveling van uitvindingen., 1875-1912; 3469; 1 omslag
          De namen van de personen en van de uitgevonden voorwerpen zijn in de index verwerkt.
        - Nota aan de burgemeester van Zaandam, houdende aanbeveling van De Coster, hoogleraar in de aardrijkskunde aan de oorlogsschool in Brussel, bij een bezoek in Noord-Holland, minuut., 1876 sep. 19; 3470; 1 stuk
        - Ingekomen verzoekschriften van individuen, houdende aanbevelingen van hun theorieën en wereldbeschouwingen., 1877-1911; 3471; 1 omslag
        - Ingekomen verzoekschriften van ontwerpers van universele talen, schrijfwijzen en grammatica's., 1878-1910; 3472; 1 omslag
        - Stukken betreffende verzoeken van studenten om subsidies voor bijzondere studieprojecten of speciale studiebeurzen., 1879-1913; 3473; 1 omslag
        - Ingekomen brief van de secretaris van het Koninklijk Instituut voor Taal-, Land- en Volkenkunde ter begeleiding van twee verzoekschriften om behartiging van de belangen van de werkloze indoloog en taalkundige dr. B.F. Matthes., 1881 nov.; 3474; 3 stukken
        - Ingekomen verzoekschriften en brochures van individuen, houdende uiteenzetting van hun natuurkundige gezichtspunten., 1887-1898; 3475; 1 omslag
          De namen zijn in de index verwerkt.
        - Briefwisseling over aanbevelingen van ontdekkingen op meteorologisch terrein., 1892-1911; 3476; 3 stukken
        - Ingekomen adressen van individuen, houdende theorieën over het planetenstelsel, met bijlagen., 1898-1908; 3477; 4 stukken
        - Correspondentie naar aanleiding van een verzoek van de Italiaanse regering om informatie over wettelijke regelingen inzake de vergoeding van in het buitenland studerende rijksambtenaren., 1911 mei; 3478; 3 stukken
      - Overige bemoeienissen, 2.2.9.9
        - Ingekomen stukken betreffende handel en nijverheid, ter kennisgeving toegezonden., 1879-1910; 3479; 1 omslag
        - Stukken betreffende de invoering van een eenheidstijd in Nederland en internationaal overleg dienaangaande., 1891-1914; 3480-3482; 3 omslagen
          - Stukken betreffende de invoering van een eenheidstijd in het spoor-, telegraaf- en telefoonverkeer, en verzoeken om ook op andere gebieden de Nederlandse tijd aan de meridiaan van Greenwich aan te passen, 1891 - 1895, 3480
          - Ingekomen rekesten en petities naar aanleiding van voorstellen tot vaststelling van een eenheidstijd in Nederland, 1892 apr. - juni, 3481
          - Ingekomen stukken betreffende organisaties tot invoering van een internationale tijdregeling, 1892 - 1914, 3482
        - Ingekomen nota van de minister van Buitenlandse Zaken, begeleidende een uitknipsel uit de 'Reichsanzeiger', houdende mededeling van een circulaire van de Pruissische minister van Eredienst, Onderwijs en Volksgezondheid inzake de invoering van de 'honderddelige' thermometer., 1892 sep.; 3483; 2 stukken
        - Stukken betreffende de uitdeling van overtollige afstandsmeters van Le Cyre door het Ministerie van Marine aan universiteiten en hogescholen., 1895 okt. - nov.; 3484; 1 omslag
        - Correspondentie naar aanleiding van een voorstel van Rusland tot afschaffing van douane-onderzoek voor luchtvaartinstrumenten., 1906-1907; 3485; 1 omslag
    - Zorg voor het vervaardigen, ruilen en verspreiden van reproducties van kunst- en oudheidkundige voorwerpen, 2.2.10
      - Stukken betreffende de vervaardiging en verspreiding van afgietsels van beelden van Artus Quellinus, ontworpen voor het stadhuis in Amsterdam., 1875-1879; 3486; 1 omslag
      - Stukken betreffende de vervaardiging en verspreiding van afgietsels van voorwerpen uit de historische tentoonstelling in Leeuwarden van 1877 en de verrichtingen van aankopen aldaar voor het Nederlands Museum voor Geschiedenis en Kunst., 1877-1883; 3487; 1 omslag
      - Stukken betreffende incidentele ruil met het buitenland., 1876-1882; 3488-3490; 3 omslagen
        - Stukken betreffende ruil van fotografische reproducties, 1876 - 1882, 3488
        - Dossier inzake ruil van partijen reproducties in foto, metaal en gips met Engeland, 1877 - 1878, 3489
        - Stukken betreffende ruil van gipsafgietsels, 1880 - 1881, 3490
      - Stukken betreffende de werkzaamheden van F. Stoltzenberg in Roermond bij de vervaardiging van afgietsels van monumentale voorwerpen voor het kunstonderwijs., 1877-1880; 3491; 1 omslag
      - Interne correspondentie naar aanleiding van de begroting voor de gipsgieterij van de Polytechnische School in Delft, houdende beoordelingen van geleverde pleisterafgietsels voor het tekenonderwijs., 1880; 3492; 1 omslag
      - Stukken betreffende internationale conferenties over de uitwisseling van reproducties van kunstvoorwerpen in België, met ingekomen brochures over procedures tot de vervaardiging van reproducties., 1883-1886; 3493; 1 omslag
      - Stukken betreffende de Rijkscommissie voor de vervaardiging en ruiling van reproducties van Kunstvoorwerpen., 1886-1918; 3494-3500
        - Stukken betreffende de benoeming van de commissie en de vaststelling en wijziging van haar instructies, 1886 - 1893, 1 omslag, 3494
        - Stukken betreffende door de commissie samen te stellen lijsten van ter ruiling met het buitenland beschikbare doublures van afgietsels, 1889, 1 omslag, 3495
        - Ingekomen jaarverslagen van de commissie, 1889 - 1918, 1 omslag, 3496
        - Stukken betreffende het gratis beschikbaarstellen van reproducties aan scholen, opvoedingsinrichtingen en kunstinstellingen, 1889 - 1918, 1 pak, 3497
        - Stukken betreffende ruilen van reproducties en beschikbaarstelling van reproducties voor tentoonstellingen in het buitenland, 1890 - 1910, 1 omslag, 3498
        - Stukken betreffende de verrekening van geruilde en verkochte reproducties en de vaststelling van begrotingen, 1890 - 1918, 1 omslag, 3499
        - Stukken betreffende personeelsaangelegenheden van het atelier van de commissie, 1897 - 1918, 1 omslag, 3500
      - Stukken betreffende de aanbieding van een afgietsel van een uit Zeeland afkomstig Nehalennia-altaar in het Rijksmuseum van Oudheden in Brussel door de conservator van het museum aan de Nederlandse regering., 1887-1888; 3501; 1 omslag
      - Stukken betreffende een tentoonstelling van afgietsels van fragmenten van hindoe-sculpturen op Midden-Java in het museum van Kunstnijverheid in Haarlem., 1908; 3502; 1 omslag
    - Bemoeienis met heraldiek, eremedailles en distinctieven, 2.2.11
      - Ingekomen missive van Gedeputeerde Staten van Zeeland, houdende mededeling van de vaststelling van spelling van gemeentenamen aldaar., 1876 mrt. 10; 3503; 1 stuk
      - Stukken betreffende de wijziging van Koninklijke Besluiten wegens misstelling van de naam van de begunstigde., 1878-1883; 3504; 1 omslag
      - Briefwisseling met de Hoge Raad van Adel over een verzoek van de Russische gezant over inlichtingen omtrent het gebruik van een grootzegel door het Ministerie van Binnenlandse Zaken., 1880 juni - juli; 3505; 4 stukken
        Met exemplaren van door het ministerie gebruikte plakzegels.
      - Stukken betreffende een verzoek van de rijksarchivaris in Limburg om inschakeling van rijksarchivarissen in de provincie bij de wettelijke vaststelling van gemeentewapens., 1887-1888; 3506; 1 omslag
      - Stukken betreffende ontwerpen van bijzondere eremedailles, te slaan na de troonsbestijging van koningin Wilhelmina., 1897-1918; 3507; 1 omslag
      - Correspondentie over verzoeken om uitreiking van eremedailles., 1898-1912; 3508; 5 stukken
      - Stukken betreffende de vaststelling van ambtskostuums van bepaalde categorieën ambtenaren., 1898-1913; 3509; 1 omslag
        Bevat tekening van Victor de Stuers van het schema van de ambtskostuums der ambtenaren bij 's rijks musea. Op dit schema is het ambtskostuum van de algemeen rijksarchivaris geënt.
      - Stukken betreffende de vaststelling van de gemeentewapens van Heerlen en Amstenrade., 1900-1901; 3510; 1 omslag
      - Stukken betreffende de wijziging van de spelling van de naam der gemeente Valkenburg (Limburg) in Valkenberg en de ongedaanmaking van die wijziging., 1900-1904; 3511; 1 omslag
      - Briefwisseling naar aanleiding van verzoeken om inlichtingen of voorschriften over wapens en vlaggen van Nederland of van leden van het Koninklijk Huis., 1901-1910; 3512; 1 omslag
      - Ingekomen adres van de vereniging 'De Stedemaagd van Amsterdam' naar aanleiding van de wijziging van het gemeentewapen., 1908 mrt. 4; 3513; 1 stuk
      - Briefwisseling naar aanleiding van de doorzending van een medaille aan mevrouw Grandmont-Hubrecht, haar toegekend door de Italiaanse regering wegens haar werk na de aardbeving van Messina., 1911 nov.; 3514; 2 stukken
    - Varia, 2.2.12
      - Routine-correspondentie, voorzien van marginale tekeningen en karikaturen door De Stuers., 1879-1897; 3515; 1 omslag
      - In de ministeriële stukken aangetroffen karikaturen van de hand van De Stuers, fotokopieën., 1980-1984; 3516; 1 omslag
      - Karikaturen van de hand van De Stuers, fotografische reproducties met negatieven., 1985; 3517; 1 omslag
        Deze stukken werden gebruikt voor een tentoonstelling van het Algemeen Rijksarchief. Voor kopieën en reproducties van stukken van De Stuers uit andere verzamelingen, zie de verzameling Losse Aanwinsten van 1985.
    - Nagekomen stukken, 2.2.13
      Deze stukken werden na voltooiing van de inventaris alsnog aangetroffen in de archieven van de ministeries die de taken van de Afdeling Kunsten en Wetenschappen hadden overgenomen. Deze afdeling wordt sporadisch aangevuld als gevolg van restitutiewerkzaamheden bij de inventarisatie van andere ministerie-archieven. Terwille van het behoud van een systematische ordening zal de nummering een voorlopig karakter behouden.
      - Zorg voor gebouwen, 2.2.13.1
        - Stukken betreffende de toekenning van een vergunning aan twee boekhandelaars om in de galerij van het Binnenhof een uitstalling te plaatsen., 1877; 3518; 1 omslag
        - Missive van De Stuers aan de rijksbouwkundige van de Gebouwen voor Onderwijs, Kunsten en Wetenschappen, over het door hem uit te oefenen toezicht op het beheer van gelden voor het meubilair van de rijksuniversiteit van Leiden, concept., 1899 dec.; 3519; 1 stuk
        - Retroacta betreffende het huis Poortugael in Delft, in 1916 door het Rijk aangekocht als collegeruimte voor de Technische Hogeschool., 1590-1809; 3520-3521
          Deze stukken werden in 1923 aan het Algemeen Rijksarchief overgedragen.
          - Akten, genummerd 1-17, met lijst, 1 pak, 3520
          - Bij deze akten horende charters, 1 doos, 3521
        - Dossier inzake het gebouw van de rijkshogere burgerschool te Gouda., 1910-1916; 3532; 1 pak
          Vervolg op inventarisnummer 362.
      - Zorg voor monumenten, 2.2.13.2
        - Foto's van de restauratie van het Binnenhof in Den Haag., ongedateerd (ca. 1880 - 1890); 3533; 1 pak
      - Zorg voor musea, 2.2.13.3
        - Exemplaren van Het Rijksmuseum te Amsterdam door P.J.H. Cuypers en V.E.L. de Stuers., 1896-1898; 3534-3535; 2 pakken
          - Nederlandstalig exemplaar, 3534
          - Franstalig exemplaar, 3535
          - Stukken betreffende de instelling van een commissie tot voorbereiding van een openbaar architecttuurmuseum. 1916-1918, 3522; 1 omslag
      - Zorg voor archieven, 2.2.13.4
        - Stukken betreffende een discussie met het Ministerie van Waterstaat, Handel en Nijverheid over de plaatsing van de archieven van de beide ministeries in de gebouwen van het Binnenhof en de transportkosten., 1877-1878; 3531; 1 omslag
        - Stukken betreffende de vaststelling van vernietigingsvoorschriften voor archieven van provinciale archieven., 1894-1910; 3536-3537; 2 omslagen
          - De voorschriften van 1896, 1894 - 1896, 3536
          - De voorschriften van 1910, 1910, 3537
      - Zorg voor beeldende kunsten, 2.2.13.5
        - Stukken betreffende de salariëring van vervangers van twee langdurig zieke hoogleraren aan de Rijksacademie voor Beeldende Kunsten., 1916-1918; 3523; 1 omslag
        - Dossiers inzake subsidieverlening aan tekenscholen., 1980-1901; 3538-3550
          - Amstelveen; de tekenschool van de Vereniging tot het geven van Tekenonderwijs, 1895 - 1899, 1 pak, 3538
          - Amsterdam: de avondtekenschool van de Maatschappij voor den werkenden stand (aan de Weteringschans), 1892 - 1900, 1 pak, 3539
          - Amsterdam: de tekenschool voor kunstambachten van de Amsterdamse Werkmansbond, 1880 - 1901, 1 pak, 3540
          - Amsterdam; de tekenschool der Timmergezellen Vereniging 'Concordia inter nos', 1992 - 1900, 1 omslag, 3541
          - Amsterdam: de volkstekenschool 'Patrimonium', 1899 - 1900, 1 omslag, 3542
          - Amsterdam: de avondtekenschool voor Scheepsbouwkundigen 'De eenheid', 1899 - 1900, 1 omslag, 3543
          - Avereest; de tekenschool van de Vereniging Volksonderwijs, Afdeling Dedemsvaart e.o, 1900, 2 stukken, 3544
          - Haarlem: de tekenschool van de R.K. Volksbond, 1900 - 1901, 1 omslag, 3545
          - Haarlem: de avondtekenschool van de Vereniging 'de Ambachtschool', 1895 - 1897, 1 omslag, 3546
          - Harderwijk: de gemeentelijke avondtekenschool, 1894 - 1904, 1 omslag, 3547
          - Helmond; de gemeentelijke avondschool, 1896 - 1900, 1 omslag, 3548
          - Hoogeveen: de tekenschool van de Vereniging tot bevordering der plaatselijke bloei en welvaart, 1898 - 1901, 1 omslag, 3549
          - Wageningen: de tekenschool voor aankomende werklieden van de Maatschappij tot Nut van 't Algemeen, 1893 - 1899, 1 omslag, 3550
        - Stukken betreffende verzoeken van de gemeenten Heerenveen en Smilde om subsidie voor hun tekenschool., 1893-1901; 3551; 1 omslag
        - Stukken betreffende de verlening van subsidies aan de Vereniging voor het Ambachtsonderwijs in Drenthe voor tekenscholen in Beilen, Borger en Hoogeveen., 1898-1901; 3552; 1 omslag
      - Zorg voor wetenschap en kennisverbreiding, 2.2.13.6
        - Stukken betreffende de subsidiëring van een privaatdocentschap in de etnologie aan de rijksuniversiteit in Utrecht., 1894-1897; 3524; 1 omslag
        - Ingekomen exemplaren van Electra, werktuigkundig en elektrotechnisch weekblad., 1898; 3553; 1 omslag
        - Stukken betreffende de toekenning van de museummedaille aan J.N.A. Paukente Bergeyk wegens zijn verdiensten voor het behoud van een nekropolis, met informele nota van de directeur van het Rijksmuseum voor Oudheden in Leiden over het tegengaan van opgravingen door Belgische amateurs aldaar., 1905-1906; 3525; 1 omslag
        - Correspondentie naar aanleiding van een verzoek van de algemene rijksarchivaris om te mogen worden afgevaardigd naar de viering van het vijfentwintigjarig bestaan van de Koninklijke Vlaamse Academie van Wetenschappen., 1911 juni - juli; 3526; 4 stukken
        - Stukken betreffende de instelling van een wetenschappelijke commissie van onderzoek en advies in het belang van de volkswelvaart en weerbaarheid., 1917-1918; 3527; 1 omslag
        - Stukken betreffende een verzoek van de bibliothecaris van de Theologische Hogeschool in Kampen om toezending van bij het ministerie ingekomen boekwerken., 1918; 3528; 1 omslag
      - Bemoeienis met medailles, 2.2.13.7
        - Stukken betreffende wijzigingen van het ontwerp van de Museummedaille., 1914-1918; 3529; 1 omslag
        - Correspondentie naar aanleiding van een verzoek van de gemeente Rotterdam om toekenning van een koninklijke medaille aan C.H. van der Perk sr., juli 1915; 3530; 2 stukken
          Dit verzoek werd afgewezen omdat gedurende de wereldoorlog geen koninklijke onderscheidingen werden verleend.
      - Addenda 1994, 2.2.13.8
        - Correspondentie met de gemeente Didam over diens verzoek om subsidie voor zijn tekenschool., 1900-1901; 3554; 3 stukken
        - Stukken betreffende een verzoek van de gemeente Zeist om subsidie voor zijn ambachtsavondschool., 1900-1901; 3555; 1 omslag
        - Dossier inzake subsidies aan de tekenschool te Weert., 1895-1900; 3556; 1 omslag
        - Stukken betreffende de overdracht van het Muntplein door de gemeente Middelburg aan het Rijk en het beheer van het plein door het Rijk., 1894-1904; 3557; 1 omslag
      - Addenda 2012, 2.2.13.9
        - Stukken betreffende de examens voor middelbaar onderwijs in handtekenen, lijntekenen en boetseren., 1877-1879; 3558; 1 omslag
          Bevat lijst met examenkandidaten, onder wie G.H. Breitner
        - Stukken betreffende wijziging van de wet op het Middelbaar Onderwijs voorzover betreft de programma’s voor de akten handtekenen, lijntekenen en boetseren. Met een Verslag over de situatie van het kunst- en tekenonderwijs in Engeland, en de nota ‘Het teekenonderwijs in Nederland en de middelen tot verbetering’ van de hand van De Stuers., 1878-1880; 3559; 1 pak
        - Minuut-missive aan de Curator der Rijksuniversiteit te Leiden betreffende een verzoek tot financiële ondersteuning van een onderzoek in Engelse bibliotheken naar Griekse handschriften door dr. H.C. Muller., 1897 juli; 3560; 1 stuk
          Exh. 15 juli 1879 nr. 1818. Doorgehaald, dus waarschijnlijk niet verzonden.
        - Ingekomen brief van de secretaris van de afdeling Wis- en Natuurkunde van de Koninklijke Akademie van Wetenschappen betreffende het besluit tot zenden van de botanicus S.L. Schouten naar Buitenzorg in Nederlands-Indië in plaats van mej. T. Tammes., 1901 april 1901; 3561; 1 stuk
          Exh. 4 april 1901 nr. 859. In de brief staan met potlood doorhalingen en verbeteringen.